Inventaris van het archief van de familie Van Bylandt, 1277-1908
Nationaal Archief, Den Haag
- Stukken van zakelijke aard, II
  - Stukken afkomstig van de familie van Aerssen
    - Stukken betreffende het beheer van rechten en goederen in Nederland, I.
      - In Zeeland, B.
        - Zeeuws-Vlaanderen, 1.
          - Zuidzande
            - Acte van schenking door Elisabeth van Aerssen van Wernhout aan Clara Anna van Wassenaar Starrenburg van 43 gemeten land, gelegen in de Antwerppolder, 1702. Met retroacta, 1615-1674., 1615-1702; 941; 1 omslag
            - Acte van belening door het hof van Kadzand van Jacob en Cornelis Cats met 17 gemeten land, gelegen in de Sint-Jorispolder, 1614; 942; 1 charter
        - Noord-Beveland, 2.
          - Acte van taxatie van 4 gemeten en 92 roeden land, gelegen in Noord-Beveland, behorende tot de nalatenschap van Adriana van Bruheze. Afschrift., 1606; 943; 1 stuk
            Tot de erfgenamen van Adriana van Bruheze behoorde ook Petronella Borre, echtgenote van François van Aerssen van Sommelsdijk.
          - Proces-verbaal van openbare verkoop door Philips Willem, prins van Oranje, aan Cornelis Cornelissen Mulock en zijn mede-belanghebbenden van enige schorren, gelegen bij Noord-Beveland, Afschrift., 1615; 944; 1 stuk
        - Walcheren, 3.
          - Proces-verbaal van openbare verkoop door de nagelaten kinderen van Jasper Lijnsz. van Vosberch aan Jacob Cats van een huis, gelegen aan de Noordstraat te Middelburg, Afschrift., 1606; 945; 1 stuk
          - Proces-verbaal van openbare verkoop door Jacques Bommene en zijn echtgenote Maria Mogge aan Jacob Cats van enige landerijen, gelegen onder Grijpskerke, 1616. Met retroacta, 1589-1594., 1589-1616; 946; 4 charters, getransfigeerd en 1 stuk
      - Noord-Brabant, C.
        - Het land van Altena, 1.
          - Acte van transport door Philips van Hoorne, graaf d'Hautekercke et d'Herlies, aan Cornelis Musch en Johan van Aerssen van Wernhout van de gorssen, gelegen bij het land van Altena, Uittreksel., 1637; 947; 1 stuk
          - Acten van transport voor François Cornelis van Aerssen van Sommelsdijk van enige landerijen, gelegen in het land van Altena, 1785; 948; 2 charters en 1 omslag
          - Proces-verbaal van openbare verkoop door de erfgenamen van François Cornelis van Aerssen van Sommelsdijk van de landerijen, genoemd in het vorige nummer, Uittreksel., 1806; 949; 1 stuk
        - Elders in Noord-Brabant, 2.
          - Ossendrecht
            - Vonnis van schout en schepenen van Ossendrecht, waarbij Cornelis van Aerssen, heer van Triangel en Hoogerheide, verklaard wordt eigenaar te zijn van 343 gezeten en 153 roeden land, gelegen onder, Ossendrecht, door hem gekocht uit de nalatenschap van Maria Hack, douairière van Aerssen van Triangel, 1682. Met proces-verbaal van openbare verkoop, Afschriften., 950; 1 omslag
          - Prinseland en Nieuw-Gastel
            - Acten van verkoop en schenking door Philips Willem, prins van Oranje, aan François van Aerssen van in totaal 550 gemeten gorsland, gelegen bij Steenbergen, 1603, 1604; 951; 6 charters
              Klaarblijkelijk vielen deze gronden later onder de in 1605 drooggelegde polder het Oude-Prinseland.
            - Acte van verkoop door Philips Willem, prins van Oranje, aan Cornelis van Aerssen van 50 gemeten gorsland, gelegen bij Steebergen, Afschrift., 1604; 952; 1 stuk
              Vergelijk het aangetekende bij het vorige nummer.
            - Acte van verkoop door Philips Willem, prins van Oranje, aan Johan van der Veecken van 100 gemeten gorsland, gelegen bij Steenbergen, Afschrift., 1604; 953; 1 stuk
              Vergelijk het aangetekende bij inventarisnummer 951.
            - Acte van schenking door Philips Willem, prins van Oranje, aan François van Aerssen van het tiendrecht van 300 gemeten gorsland, gelegen bij Steenbergen, 1604; 954; 1 charter
            - Acte van transport door François van Aerssen aan zijn broeder Jacob van Aerssen van een hoeve en 75 gemeten land, kavelnummer 19, gelegen in het Oude-Prinseland, 1605. Met acten van verkoop en transport van dit land door Maria Hack, weduwe van Johan van Aerssen van Triangel aan Cornelis van Aerssen van Sommelsdijk, 1662., 1605, 1662; 955; 2 charters, getransfigeerd en 1 stuk
            - Acten van verkoop en transport door François van Aerssen aan Philips Willem, prins van Oranje, van enige grondrenten en 12 gemeten land, gelegen in het Oude-Prinseland, 1613; 956; 1 charter en 1 stuk
            - Acte van uitgifte in erfpacht door Johan van Aerssen van Wernhout aan Balten Jansz. van een hoeve en land, gelegen bij de Stoutersgaet, deels in het Oude-Prinseland deels in de polder Nieuw-Gastel, Afschrift., 1617; 957; 1 stuk
            - Acte van transport door Jacob Snel en door Maria van Weseth a1s voogdes van de onmondige kinderen van haar en haar overleden echtgenoot Johan van Tilburg, benevens door Abraham, Isaac en Maria van Tilburg aan Johan van Aerssen van Wernhout van 75 gemeten land, kavelnummer 44, gelegen in het Oude-Prinseland, 1629. Met acte van verkoop, 1628., 1628-1629; 958; 1 charter en 1 stuk
            - Acte van verkoop door Maria van Weseth aan Johan van Aerssen van Wernhout van enige aanwassen aan het stuk land, kavelnummer 44, voornoemd., 1628; 959; 1 stuk
            - Acten van schenking en transport door Johanna van Aerssen van Wernhout aan haar zuster Elisabeth van haar aandeel in het stuk land, kavelnummer 44, voornoemd, in een stuk land, groot 14 gemeten, gelegen bij het Stoutersgaet en in een stuk land, groot 75 gemeten, kavelnummer 4, alle gelegen in het Oude-Prinseland, 1674. Met acte van verwerping van deze schenking door Elisabeth van Aerssen van Wernhout, 960; 1 omslag
            - Acte van transport door Amaranthe Junius, douairière van Aerssen van Boekelo, aan Anna van Aerssen van Wernhout, douairière van Wassenaar Starrenburg, van haar aandeel in het stuk land, kavelnummer 4 voornoemd, 1717. Met acten van verkoop, Originelen en afschriften., 1716, 1717; 961; 1 omslag
            - Proces-verbaal van openbare verkoop door de erfgenamen van Maria van Aerssen van Wernhout, do uairière van Aerssen van Sommelsdijk, van enige landerijen, gelegen in het Oude-Prinseland, waaronder die genoemd onder de nummers 957-961, 1762; 962; 1 stuk
            - Acte van transport door Maaike Godtschalk, weduwe van Gerard Turcq, aan Cornelis van Aerssen van Sommelsdijk van 8 gemeten en 100 roeden land, gelegen in het Oude-Prinseland, 1658; 963; 1 charter
            - Acte van transport door Gerard van Reede van Drakestein, als voogd van de kinderen van hemzelf en van zijn overleden echtgenote Catharina van Teylingen, aan Lucia van Waltha, douairière van Aerssen van Sommelsdijk, van een stuk land, groot 91 gemeten, kavelnummer 55, gelegen in het Oude-Prinseland, 1664; 964; 1 charter
            - Proces-verbaal van openbare verkoop door de erfgenamen van Amaranthe Junius, douairière van Aerssen van Boekelo, van 97 1/2 gemeten land, gelegen in het Oude-Prinseland, Afschrift., 1752; 965; 1 stuk
          - Steenbergen
            - Vonnis van willig decreet door de Raad van Brabant verleend op 2 stukken land, respectievelijk 70 en 54 gemeten groot, gelegen in de Graaf-Hendrikspolder, verkocht door de erfgenamen van Johan d'Ayala aan Jacob Spieringh, Jan van Suytlanten en Albrecht van der Hare, benevens enige andere stukken land, gelegen onder Steenbergen en Bergen-op-Zoom, 1620; 966; 1 charter
              In de inventaris van de nalatenschap van Jacob van Aerssen van Triangel wordt onder meer genoemd een hoeve, groot 70 gemeten land, gelegen in de Graaf-Hendrikspolder onder Steenbergen.
          - Zundert
            - Acte van belening door Philips IV, koning van Castilië en Leon, als hertog van Brabant, van Jean Jeronimo Manart met 1/3 van de tienden, gelegen onder Zundert, Wernhout en Achtmael, Afschrift., 1643; 967; 1 stuk
      - Elders in Nederland, D.
        - Gelderland, 1.
          - Het Nedereinde van Spijk
            De heerlijkheid van het Nedereinde van Spijk werd in 1611 door Gerard van Renoy verkocht aan Cornelis van Aerssen. Zij kwam vervolgens in handen van de familie van Aerssen van Sommelsdijk en bleef in het bezit van de familie van Aerssen, totdat zij door de erfgenamen van Anna Margaretha van Aerssen van Sommelsdijk, douairierè van der Duyn, werd verkocht.
            - Proces-verbaal van openbare verkoop door Gerard van Renoy aan Margriet van Oud-Heusden van de heerlijkheid van het Nedereinde van Spijk, 1610; 968; 1 stuk
            - Acten van transport van huizen en landerijen, gelegen in het Nedereinde-van-Spijk, in het bezit van de heren van Spijk gekomen, 1547-1717. Met retroacta, 1496-1667., 1496-1717; 969-997
              - Acte van transport door Balten Florisz. aan Gerard van Renoy, heer van Spijk van de helft van een griend, 1547. Met retroacta, 1496-1535.1496-1547, 969; 5 charters, waarvan 3 getransfigeerd
                Regesten nrs. 73, 74, 88, 107 en 127.
                73 1496 april 18
                Ot Leu Aertssoen en Rutgher Aerntsz., schepenen van Spijck, oorkonden, dat Lysbeth, meester Floris Florissoensdochter, aan Claes Bucbinck, priester en kanunnik van de kerk te Gorinchem, getransporteerd heeft 2 hoeven, gelegen in de ban van Spijck in het Neder Eynde.
                Origineel. Inv. nr. 969. Met het zegel van de 2e oorkonder en de restanten van het zegel van de 1e oorkonder in groene was.
                Hierdoor gestoken de acten van 20 mei 1496 en van 4 december 1506.
                Regest nrs. 74 en 88.
                74 1496 mei 20
                Otto, heer van Spijck, bevestigt het transport vermeld in de acte van 18 april 1496, Reg. nr. 73.
                Origineel. Inv. nr. 969. Met de restanten van het zegel van de oorkonder in groene was.
                88 1506 december 4
                Herman Aertsz. en Hubert Ottensz., schepenen van Spijck, oorkonden, dat heer Claes Buyckinck aan. Floris Aertsz. getransporteerd heeft de hoeven, genoemd in de acte van 18 april 1496.
                Regest nr. 73.
                Origineel. Inv. nr. 969. Met de beschadigde zegels van de oorkonders in groene was.
                107 1535 mei 13
                Antonis Vervoirn Jansz. en Aert Vos Florisz., schepenen in Spijck, oorkonden, dat Melser Florisz, aan zijn broeder Balten Florisz. getransporteerd heeft de helft van een hoeve, gelegen in het Neder Eyndt van Spijck, waarvan Balten Florisz. de andere helft reeds in bezit had.
                127 1547 juli 27
                Anthonis Aertsz. en Floris Hermenssen, schepenen van Spijck, oorkonden, dat Balten Florissen aan meester Gerard van Reynoey heeft getransporteerd een halve griend, gelegen in het Neder Eyndt van Spijck.
                Origineel. Inv. nr. 969. Met het zegel van de 1e oorkonder en het beschadigde zegel van de 2e oorkonder in groene was.
              - Acte van transport door Bruysten Bruystensz. aan Cornelis van Aerssen, heer van Spijk, van een stuk griend, 1612, 970; 1 charter
              - Acte van transport door Aartgen Cornelisdochter aan Cornelis van Aerssen, heer van Spijk, van een stuk griend, 1612, 971; 1 charter t
              - Acte van transport door de erfgenamen van Lambert Fransz. Snoek aan Cornelis van Aerssen, heer van Spijk, van 4 morgen land, 1623. Met retroacta, 1559-1611, 972; 4 charters, getransfigeerd
                Regest nr. 115
                115 1539 juni 20
                Anthonis Vervorn Jansz. en Anthonis Cornelissen, schepenen van Spijck, oorkonden, dat Robbert Jansz. aan Heynrich Dionyssoen als echtgenoot van Jenneke Claes van Rijvendochter en aan Jacop Claessoen heeft getransporteerd een stuk land, 4 morgen groot gelegen in het Neder Eyndt van Spijck.
                Origineel. Inv. nr. 972. Met het zegel van de 2e oorkonder en de restanten van het zegel van de le oorkonder in groene was.
              - Acte van transport door Neeltje Pieters aan Cornelis van Aerssen, heer van Spijk, van 21 hond land, 1628. Met retroacta, 1533, 1620, 973; 2 charters en 1 stuk
                Regest nr. 102
                102 1533 maart 2
                Jan Aelbertsz. en Aernt Dirxz., schepenen van Spijck, oorkonden, dat Merten en Jacop Dirxz., Willemke Birxdochter, broeders en zuster en Peter Ariensz. aan Jan Dirxz. getransporteerd hebben 11 hond land, gelegen in het Neder Eynde van Spijck.
                Origineel. Inv. nr. 973. Met de beschadigde zegels van de oorkonders in groene was.
              - Acten van transport door Bruysten Bruytensz. aan Cornelis van Aerssen, heer van Spijk van 14 en 15 hond land, Met een bijlage. 1629, 974; 3 charters
              - Acte van transport door Bruysten Bruystensz. aan Cornelis van Aerssen, heer van Spijk, van 17 1/2 hond land, Met een bijlage. 1630, 975; 2 charters
              - Acten van transport door Aert Ottensz. van Blokland aan Cornelis van Aerssen, heer van Spijk, van 6 morgen en 10 hond land, 1634, 976; 2 charters
              - Acte van transport door Joachim Derksen aan Cornelis van Aerssen, heer van Spijk, van 4 hond land, 1636, 977; 1 charter
              - Acte van transport door Bruysten Bruystensz. aan François van Aerssen, heer van Sommelsdijk, van een hoeve en 4 hond land, 1637. Met retroacta, 1559, 1635., 978; 2 charters en 1 stuk
              - Acte van transport door Maaike Bastiaans, weduwe van Cornelis Claesz. van Dalen, aan François van Aerssen, heer van Sommelsdijk, van de landerijen Het Oord en De Drakenburg, 1638. Met retroacta, 1550-1594, 979; 7 charters
                Regest nr. 137
                137 1550 oktober 18
                Aert Diricksen en Mathijs Hack Jansen, schepenen van Spijck, oorkonden, dat Aert Vos Florisz. aan Aert Robbrechtsen uit Gorinchem heeft getransporteerd een griend, genoemd de Draeckenborch en gelegen in het Neder Eyndt van Spijck.
                Origineel. Inv. nr. 979. Met de zegels van de oorkonders in groene was.
              - Acte van transport door Frans Willemsz. Terlau aan François van Aerssen, heer van Sommelsdijk, van 15 1/2 hond land, 1638. Met retroacta, 1620-1631, 980; 5 charters, waarvan 2 getransfigeerd
              - Acte van transport door Wouter van Neercarstel aan François van Aerssen, heer van Sommelsdijk, van de landerijen, genaamd De Pootkamp, De Hoge Kamp, De Breehaar en nog 19 hond land, 1638. Met retroacta, 1550-1631, 981; 5 charters en 1 stuk, dat aan een der charters verbonden is
                Regest nr. 134.
                134
                Huybert Vinck Thonissen en Jan Arienssen Noordeloos, schepenen van Spijck, oorkonden, dat Laurens Stoffelsz. aan Bruysten Janssen getransporteerd heeft een huis en grond, gelegen in het Neder Eyndt van Spijck.
                1550 april 24.
                Origineel. Inv. nr. 981. Met de restanten van de zegels van de oorkonders in groene was.
              - Acte van transport door de kinderen van Sophia Cornelisdochter aan François van Aerssen, heer van Sommelsdijk, van 1 morgen land, 1638. Met een retroactum, 1631, 982; 2 charters
              - Acte van transport door Corstiaan Walen aan François van Aerssen, heer van Sommelsdijk, van een hoeve en grond, 1638. Met een retroactum, 1631, 983; 2 charters
              - Acte van cessie door Jan Boelis aan Cornelis van Aerssen, heer van Spijk, van zijn rechten op een stuk land, genaamd Knobboutsoord, leenroerig aan de heer van Spijk, 1641. Met retroacta, 1505-1640, 984; 8 charters, waarvan 3 getransfigeerd
                Regest nr. 85.
                85 1505 april 3
                Otto van Assperen en van Vueren, heer tot Spijck, beleent Jan Jansszoene met een stuk land, genaamd het Oert en gelegen in Spijck.
                Origineel. Inv. nr. 984. Met het beschadigde zegel van de oorkonder en met de zegels van Ariaen Aertszoen en Harman Aertszoen, alle in groene was.
              - Acte van transport door de erfgenamen van Jan Paulusz. van Oisterwijk aan Cornelis van Aerssen, heer van Spijk, van 5 morgen land, 1641. Met retroacta, 1606, 1609, 985; 3 charters, waarvan 2 getransfigeerd
              - Acte van transport door Govert Frederiksz. van Meurs aan Cornelis van Aerssen, heer van Spijk, van een hoeve, boomgaard en grienden, 1643. Met acte van verkoop, 1643, 986; 1 charter en 1 stuk
              - Acte van transport door Rut Aertsz. Blokland aan Cornelis van Aerssen, heer van Spijk, van 1 morgen land, 1644, 987; 1 charter
              - Acte van transport door de erfgenamen van Caspar Boon aan Cornelis van Aerssen, heer van Spijk, van een uiterwaard, genaamd Begijnenwaard, 1644. Met retroacta, 1433-1580, 988; 7 charters en 1 stuk, getransfigeerd, 2 charters, getransfigeerd, 1 charter en 1 stuk
                Regesten nrs. 21, 23, 79 en 83.
                21 1433 november 16
                Aernt Willemszoen en Jan van der Haer Ghijsbertszoen, schepenen van Spijc, oorkonden, dat Elsbeen van Loenresloot, vrouwe van IJsendoren en Jacob van IJsendoren aan Adriaen Everaetszoen getransporteerd hebben de Coerenweert, tienden cijnsvrij en de Rijsweert, voor de helft tiend- en cijnsvrij, beiden gelegen in de ban van Spijc.
                den sesten dach na Sente Mertensdach in den Wynter
                Origineel. Inv. nr. 988. Met de beschadigde zegels van de oorkonders in groene was.
                Hierdoor gestoken de acten van 27 oktober 1434 en van 8 maart 1502.
                Regest nrs. 23 en 79.
                23 1434 oktober 27
                Otto van Asperen, heer tot Spijc, garandeert aan Adryaen Everaertssoen van Dordrecht het rustig bezit van de Corenweert, tiend-, bede-, schot- en lotvrij en de Rijsweert, voor de helft tiend-, bede- en schotvrij, benevens van de Cruyscamp en de Crommencamp, alle gelegen in de heerlijkheid van Spijc, tegen Johan, Wouter, Ghijsbrecht en Jacob van Hessel, broeders, Johan van Rakenbosch, Johan van Honfoirt en alle anderen, die hem in dat bezit zouden willen storen.
                op Sente Symon en Sente Judenavont apostelen
                Origineel. Inv. nr. 988. Met de beschadigde zegels van de oorkonder en van zijn broeder Jan van Asperen en van Bueren en van Aernt van Haeften, in groene was. Het zegel van Otto van Haeften is verloren.
                gestoken door de acte van 16 november 1433.
                Regest nr. 21.
                79 1502 maart 8
                Jan Luwertsen en Hugo Dirksen, schepenen van Spijck oorkonden, dat Antonia Gherit Ouudemansdochter, weduwe van Cornelis Oem Jacopssen en Peter Sanderluy Arienssen als echtgenoot van Mary Cornelis Oemsdochter benevens Jacob Oem als voogd van Cornelis Oem Cornelissen aan Steven Hermansz. getransporteerd hebben de waard, genoemd in de aangestoken acte van 16 november 1433, Reg.nr. 21, met alle vrijheden en tienden daartoe behorende.
                Hierdoor gestoken de acte van 28 mei 1504.
                Reg.nr. 83.
                83 1504 mei 28
                Herman Aertsz. en Hugo Dirxsz., schepenen van Spijck, oorkonden, dat Herman Stevenssoen benevens Ulrich van Basel voor zijn echtgenote en Jan Rutgersoen voor de onmondige kinderen van Steven Hermansz. aan heer Jan van der Goeree, pater en confessor van het klooster van Sunte Augustinus in de Haerstraat en Clemens Ottendochter van Malsen, abdis, Willem Gherytsdochter, ondermoeder en Lysbeth Servaesdochter, procuratrix van het klooster van Sunte Augustinus-regel in de Haerstraat, getransporteerd hebben de Coerenweert en de Rijsweert met hun vrijheden en tienden, zoals blijkt uit de acte van 8 maart 1502.
                Regest nr. 79.
                Origineel. Inv. nr. 988. Met de zegels van de oorkonders in groene was.
              - Acte van transport door Jan Huybersen, kerkmeester te Spijk, aan Cornelis van Aerssen, heer van Spijk, van de Kerkgriend, 1645, 989; 1 charter
              - Acte van transport door Willem Jansz. van Wienen aan Cornelis van Aerssen, heer van Spijk, van een stuk land, genaamd de Kruiskamp, 1658. Met retroacta, 1605-1638, 990; 7 charters, waarvan 2 getransfigeerd
              - Acte van transport door Margaretha Jansdochter en Jan Jansz. van Osch aan Maaike Gerrits, weduwe van Balten Bruystensen, van hun aandeel in de hoeve, De Polenwerf, 1666, 991; 1 charter
              - Acte van transport door de erfgenamen van Jan Jansz. van Osch aan Cornelis van Aerssen, heer van Spijk, van de Lange Kamp, 1667. Met retroacta, 1547-1667, 992; 4 charters en 1 omslag
                Regest nr. 126.
                126 1547 juli 20
                Anthonis Cornelissen en Floris Hermenssen, schepenen van Spijck, oorkonden, dat Willem Jordenssen en Arien Dierckz., zijn zwager, getransporteerd heeft 17½ hond land, genoemd de Langhen Kamp en gelegen in het Neder Eynde van Spijck.
                Origineel. Inv. nr. 992. Met het zegel van de 1e oorkonder en het beschadigde zegel van de 2e oorkonder in groene was.
              - Acte van transport door de erfgenamen van Jan Danielsz. aan Cornelis van Aerssen, heer van Spijk, van 28 hond land, 1668. Met retroacta, 1578-1667, 993; 12 charters
              - Acte van transport door Huibert Mattheusz. van Veen aan Cornelis van Aerssen, heer van Spijk, van 15 hond land, gelegen in de Vuylenpolder, 1668. Met een retroactum, 1649, 994; 2 charters
              - Acte van transport door de erfgenamen van Jacob Nuys aan Cornelis van Aerssen, heer van Spijk, van de Noordgrient, 1670. Met een retroactum, 1661, 995; 2 charters
              - Acte van transport door Mecheltje en Arientje van Veen aan Cornelis van Aerssen, heer van Spijk, van de Middelkamp, 1671. Met een retroactum, 1646, 996; 2 charters
              - Acte van transport door de erfgenamen van Frederik Meurs aan François van Aerssen, heer van Spijk, van de Meurse Waard en 10 morgen en 4 hond land, 1717. Met een retroactum, 1669, 997; 2 charters
            - Acte van cessie door Bruysten Jansz. aan Gerard van Renoy, heer van Spijk, van zijn rechten op een kreek, gelegen in het Nedereinde-van-Spijk, 1562; 998; 1 charter
            - Acte van transport door Hermanus Mondoteguy aan François Cornelis van Aerssen, heer van Spijk, van 4 hond land, gelegen in het Nedereinde-van-Spijk, Met bijlagen., 1754; 999; 1 charter en 1 omslag
            - Acten van transport voor François Cornelis van Aerssen, heer van Spijk, van diverse landerijen en huizen, gelegen in het Nedereinde-van-Spijk, 1756-1785; 1000; 10 charters
        - Overijssel, 2.
          - Acte van belening van Elisabeth van Aerssen van Wernhout met de havezathe Boekelo en de hof te Vogelsang, gelegen onder Haaksbergen, leenroerig aan de graafschap Bronkhorst, 1734; 1001; 1 charter
          - Acte van cessie door Maria van Aerssen van Wernhout, echtgenote van François Cornelis van Aerssen van Sommelsdijk, aan Cornelis Jacob de Mahony van haar aandeel in de havezathe Boekelo en het goed Tijsingh, gelegen onder Haaksbergen, 1735; 1002; 1 stuk
    - Stukken betreffende het beheer van rechten en goederen buiten Nederland, II.
      - In België, A.
        - Acte van cessie door jonkheer Paulus van Mechelen en zijn echtgenote Johanna Schoofs aan de nagelaten kinderen van Gielis Hooftman en diens derde echtgenote Margaretha van Nispen van zijn rechten op 50 gemeten land, gelegen bij Lillo, genaamd Potshoek, 1581. Afschrift. Met retroacta, 1448,1454., 1448-1581; 1003; 2 charters en 1 stuk
          Regesten nrs. 33 en 35.
          33 1448 maart 14
          Willem van den Wijngaerde en Jan van Mechelen, schepenen van Antwerpen, oorkonden, dat Jan Huyge en zijn neef Jan Huyge, genoemd Jan Scelle, woonachtig te Berendrecht, aan meester Janne Pot hebben getransporteerd 2½ gemeten land, gelegen in het land van Lilloe.
          MCCCC ende Sevenenviertich viertheen dage in Meerte
          Origineel, Inv. nr. 1003. Met de zegels van de oorkonders in groene was.
          35 1454 juli 4